【裁判字號】    95,訴,433
【裁判日期】    951219
【裁判案由】    履行契約
【裁判全文】
臺灣板橋地方法院民事判決               95年度訴字第433號
原      告  丁○○
訴訟代理人  戊○○
                      地方法院檢察署法醫室）
被      告  乙○○
            丙○○
            甲○○
上二人共同
訴訟代理人  胡美慧律師
上列當事人間請求履行契約事件，經本院於民國95年12月5 日言
詞辯論終結，判決如下：
    主      文
被告丙○○、甲○○應連帶給付原告新臺幣陸拾萬伍仟元，及其
中新臺幣壹萬伍仟元自民國九十四年五月七日起、其中貳拾伍萬
元自民國九十四年六月一日起、其中新臺幣拾肆萬元自民國九
十四年六月二十一日起，均至清償日止，按週年利率百分之五計
算之利息。
原告其餘之訴駁回。
訴訟費用由被告丙○○、甲○○告連帶負擔。
本判決第一項於原告以新臺幣貳拾萬貳仟元供擔保後，得假執行
。但被告丙○○、甲○○如以新臺幣陸拾萬伍仟元為原告預供擔
保，得免為假執行。
原告其餘假執行之聲請駁回。
    事實及理由
一、程序方面：
    按訴狀送達後，如有擴張或減縮應受判決事項之聲明者，原
    告得將原訴變更或追加他訴（民事訴訟法第255 條第1 項但
    書第3 款意旨參照）。本件原告起訴時，原先請求被告應給
    付原告新臺幣（下同）605,000 元，並自民國94年5 月31日
    起至清償日止，按週年利率5%計算之利息，歷經數次擴張、
    減縮應受判決事項之聲明後，於95年12月5 日言詞辯論期日
    將訴之聲明確定為：「１、被告應連帶給付原告605,000 元
    ，及自94年5 月4 日起，按週年利率5%計算之利息。２、願
    供擔保請准宣告假執行。」（見本院卷第125 頁），經核並
    無不符，自應准許。
二、原告方面：
（一）訴外人林榮山、林家羽及被告乙○○、甲○○基於概括犯
      意，由被告丙○○於94年2 月間，向原告佯稱被告乙○○
      任職之凱華實業股份有限公司（下稱凱華公司）係未上櫃
      股票公司、高獲利，股票即將於94年9 月份上市，屆時將
      有可觀之利益，並表示被告丙○○亦已購買凱華公司之股
      票，願意廉價讓與朋友，且要求不可透露此事予他人，原
      告因而陷於錯誤，並交付被告丙○○現金，惟被告丙○○
      並未交付收據。經原告私下查訪凱華公司訴外人即員工暨
      出賣人劉建國、張茂森，其等均表示因凱華公司獲利差、
      上市無望而承諾被告乙○○以每張13,000元代為出賣年終
      獎金配股，是被告乙○○明知其任職之凱華公司獲利不佳
      、上市上櫃無望，股票市價每張遠低於16,000元，市場仍
      無人願承接，惟被告乙○○仍於93年遭凱華公司解僱後低
      價收購多張股票，顯為早有預謀，並由被告丙○○實施詐
      欺，而原告因無買賣股票經驗且信任舊識被告，於急迫情
      形下交付畢生勞力積蓄1,035,000 元，惟被告丙○○拒出
      收據，且交易稅單載明每張30,000元，是被告丙○○收取
      高達345,000 元佣金，依常理難謂無涉詐欺牟取重利。
（二）查凱華公司於90年3 月20日成立，以製造零食中之玩具旋
      風卡為業，91年每股盈餘5.92元，最高成交價每股45元，
      確曾吸引6 家法人創業投資，並委由訴外人大華證券股份
      有限公司（下稱大華證券）輔導計畫上櫃，然因贈品玩具
      受限於食品GMP 標準疑慮，導致業務與獲利急速萎縮，於
      92年7 月29日公開發行時每股盈餘已衰退成2.33元，且93
      年時每股盈餘大幅降為1.52元，股價節節下滑，嗣自93年
      9 月1 日起凱華公司不繼續公開發行、大華證券暫停輔導
      ，股票乏人問津已久，並據盤商表示93年7 月至94年底掛
      賣30元，掛買13元，市場皆無成交記錄。而被告乙○○任
      職凱華公司副廠長，對該公司獲利差、無人願承接、股票
      合理價約13元等情豈有不知，復託詞出讓人欲以每股45元
      賣予原告，犯後被告乙○○速於94年3 月離職遷回臺南縣
      永康市，避不見面，被告丙○○辯解係派赴中國大陸，不
      得已原告依法提起本件訴訟。
（三）次查，被告丙○○受託為原告處理事務，應為原告利益計
      算，然被告丙○○竟違反委任契約，亦未依指示為原告利
      益購股，且違法複委任而未向原告報告，是被告為自己利
      益賺取高達345,000 元佣金。而原告於錯誤意思表示後，
      旋明示撤銷原買賣契約，惟被告丙○○置之不理，嗣原告
      於94年5 月4 日前往被告丙○○住所磋商，在場者如被告
      丙○○之夫林榮山、女林家羽及被告甲○○均坦承詐欺所
      得金額為被告乙○○收取不諱，其等乃同意買回23張凱華
      公司股票，並提議分期付款，且簽立股票轉讓契約書（下
      稱股票轉讓契約），詎其等除於簽約當場交付100,000 元
      ，復於94年5 月間某日再交付345,000 元外，其餘605,00
      0 元經原告催告仍不履行，足認被告丙○○、乙○○及甲○○（下或合稱被告等）並無履約之誠意，原告至此始悉
      受騙。為此，爰依股票轉讓契約及侵權行為法律關係，擇
      一請求被告等連帶給付原告605,000 元，及自94年5 月4
      日起至清償日止之法定遲延利息。
（四）是原告聲明：被告應連帶給付原告605,000 元，及自94年
      5 月4 日起至清償日止，按週年利率5%計算之利息，暨以
      供擔保為條件之假執行宣告。
三、被告丙○○、甲○○則以：
（一）查被告丙○○與原告乃多年朋友，初時係因原告知悉被告
      丙○○之子即被告乙○○任職於凱華公司，主動向被告丙○○表示該公司前景良好，可以投資，得藉此快速牟取暴
      利，並聽聞被告乙○○於該公司任職副廠長，叮囑被告丙○○如尚有門路得予認購該公司股票，請求幫忙購買，當
      時被告丙○○口頭應允幫其留意，而非被告丙○○慫恿其
      購買，本件係原告要求被告丙○○幫忙購買股票，起初要
      求被告丙○○幫忙代購30張，被告丙○○表示投資股票非
      其所擅長，初次購買少量即可，然原告財迷心竅，被告丙○○因經不起原告再三請求，遂於94年2 月陸續委託其子
      被告乙○○購買23張凱華公司股票，每張45,000元，於原
      告給付股款完畢後即辦理股票交割完畢，被告丙○○並未
      從中牟利，完全係義務幫忙原告。
（二）詎事隔2 個月後原告反悔，於94年4 月間向被告丙○○表
      示凱華公司股票並無每張45,000元之價值，僅值30,000元
      ，要求全部買回等語，被告丙○○即告知購買時已面告買
      賣股票均有風險，焉有過戶後反悔之理。然原告心有不甘
      ，於94年4 月底5 月初即陸續至被告丙○○住處及工作地
      點騷擾，復於94年5 月4 日晚上8 時許，原告至被告丙○○住處，要求其下樓商討股票事宜，被告丙○○在其夫林
      榮山陪同下欲與原告商談，然甫下樓即遭數名不明男子強
      押至隔壁世紀刺青店，當場尚有原告及其子即原告訴訟代
      理人戊○○並夥同數人，其等表示要求被告丙○○當場簽
      署股票轉讓契約，否則性命不保等語，以加害生命之語恐
      嚇被告，並威脅被告丙○○交付部分現金，否則要被告等
      給好看，被告丙○○害怕之餘連忙至附近華南商業銀行（
      下稱華銀）某分行提領現金100,000 元交付，避免遭扣留
      的林榮山有何不測，然原告仍不滿意。期間被告丙○○之
      女林家羽恐林榮山遭蒙害，與原告通話，原告及其子戊○○仗勢其子任職於臺灣板橋地方法院檢察署（下稱板橋地
      檢署）法醫身份，揚言倘報警將對其等不利，故斯時被告
      丙○○、甲○○及其等家人畏於原告權勢，不敢報警處理
      ，僅事後輾轉複製原告及原告訴訟代理人出入被告等住處
      攝影畫面，並向警方備案。另當日稍晚，原告及其子戊○○、友人即綽號「阿玉」之年籍不詳女子強押被告丙○○
      至被告等住處，原告訴訟代理人放話表示今日若不簽股票
      轉讓契約，樓下兄弟絕不會放過被告等，被告丙○○、甲○○深恐遭拘禁的林榮山會遭毆打，遂分別以買方及買方
      連帶保證人身分簽署後，原告並要求2 日內匯款後，始釋
      放林榮山夫婦，被告等遂於94年5 月6 日到處奔走湊錢，
      並恐再遭暴力下匯出345,000 元至原告帳戶。惟因被告丙○○無力買回所有股票，於94年7 月13日發函表示撤銷股
      票轉讓契約當時所為購買之意思表示，蓋因斯時係遭原告
      夥同他人脅迫，畏懼其等加害被告丙○○、甲○○及被告
      等家人下簽署，非出於自願，故依民法第92條行使撤銷權
      ；惟迄今原告並未返還其自被告等處所不法取得之445,00
      0 元。退一步言，倘認股票轉讓契約有效，原告亦未依約
      交付股票，卻先行向板橋地檢署對被告等提起刑事詐欺告
      訴（由板橋地檢署95年度偵字第12793 號詐欺案件〈下稱
      相關偵案〉受理），卻漠視原告對被告及家人所加諸之暴
      力與威脅，其對己身觸法部分卻隻字未提，亦未交代其取
      得股票轉讓契約之始末，無非欲陷被告等於囹圄之中，企
      圖以虛構之詞矇混，被告等亦得主張同時履行抗辯權。
（三）次查，被告等自始從未向原告施用詐術要求其購買凱華公
      司股票，原告日前於相關偵案調查中表示被告丙○○向其
      表示凱華公司獲利良好純係子虛烏有，此等話語皆是原告
      斯時要求被告丙○○代購股票時提起，藉此希望被告丙○○能讓原告有機會賺錢，其亦無須再做工等。然今卻據此
      認被告丙○○當時施以詐術騙其購買，蓋被告丙○○自始
      並無為自己或他人不法所有，向原告施以詐術使其交付1,
      050,000 元。況凱華公司股票早已過戶予原告名下，該公
      司刻在正常營運中，且吸引漢鼎、漢友、華鴻、國泰人壽
      、聯訊、旭揚等6 家創投做為法人股東，此由日前商業週
      刊也予以大幅報導，凱華公司2004年營收1,106,000,000
      元，每股盈餘1.52元，接近臺灣一千大製造業規模，原告
      理可循正常管道將股票脫手，而非自認炒作股票有虧損即
      找黑道對被告等及家人予脅持逼迫。且日前凱華公司查詢
      有關股價事宜，該公司會計部門李小姐陳稱員工向公司認
      股每張1,000 股價格為30,000元，因該公司股票為公開發
      行得與公司議價購買，曾有同事每張賣50,000元，並有法
      人予以認購，公司前景不錯，故以該公司員工所述及商業
      週刊報導與原告說詞大相逕庭。原告強調其目不識丁無法
      獲知，然仍可在購買前透過子女或友人查詢，其子即原告
      訴訟代理人甚且任職於板橋地檢署法醫，智識程度尋非常
      人可比，其既可於94年5 月夥同其母出面，何以購買時無
      法透過其等瞭解該公司的營運。在原告起訴既可提出凱華
      公司股票歷年交易價格表為證，又為何在購買前長達一年
      餘時間尚無法查知而於事後諉稱不知，豈非有違常理，凡
      此洵屬原告推諉卸責之詞，不足採信。而被告甲○○於94
      年5 月4 日簽署股票轉讓契約，係恐遭原告挾持之父親林
      榮山有何不測，於原告及其子夥同他人脅迫下簽署，日前
      被告丙○○已撤銷購買之意思表示且已通知對方，未料原
      告執詞主張被告甲○○涉有詐欺行徑及應負契約責任，實
      屬荒謬。
（四）原告以被告係乘原告之急迫、輕率或無經驗，使之給付，
      依當時情形顯失公平，今擬聲請法院撤銷該重利行為云云
      。惟查，原告自93年1 月起，向被告丙○○主動詢問有否
      門路得予認購凱華公司股票，殆經歷一年之後94年2 月，
      原告始成功購買該公司股票，遂其心願。此一年於之期間
      ，原告可透過各種管道、股票公開市場、媒體、股市投資
      理財資訊網站等查詢該公司股票行情、分析、交易等投資
      資訊，依原告所提出之證據資料，可知原告既可藉由公開
      資訊網站及未上市股票諮詢公司等查得凱華公司股票是否
      值得投資購買，原告資訊管道如此多元，股票常識如此豐
      富，顯係對凱華公司營運資訊知之甚詳，且長達一年餘之
      時間始購得，顯非匆促購買，且買賣金額高達一百餘萬元
      ，實非兒戲，原告洵非一般無買賣股票經驗之人，又何來
      急迫、輕率或無經驗之可言，本件並無暴利行為之情形，
      與民法第74條規定無涉，蓋股票投資，本須承擔風險，自
      負盈虧，如發生損失當須自行負責，與他人無涉，豈有事
      後反悔之理。
（五）原告另主張依股票轉讓契約請求被告等履行契約，然原告
      所謂股票轉讓契約係被告丙○○、甲○○遭原告夥同黑道
      人士挾持訴外人林榮山脅迫下所簽，非出自被告丙○○、
      甲○○自由意志所為意思表示，前經被告等撤銷在案，是
      原告該契約上請求權基礎並不存在。又原告稱其所為意思
      表示為錯誤，然並未舉證以證其實，復又未舉證其所為錯
      誤意思表示係原告無過失，其胡亂撤銷，亦於法無據。綜
      上，本件被告丙○○、甲○○自始對原告並無任何詐欺之
      意圖，原告所指摘諸節難遽以認定被告等有何詐欺行徑，
      且無積極證據證明被告等曾施以詐術，而原告所執股票轉
      讓契約乃被告丙○○、甲○○遭原告脅迫所簽，現既遭撤
      銷，原告請求權基礎自不存在。
（六）是被告丙○○、甲○○聲明：
  １、原告之訴及其假執行之聲請均駁回。
  ２、如受不利之判決，願提供擔保請准宣告免為假執行。
四、被告乙○○之陳述除援引被告丙○○、甲○○部分外，另補
    陳如下：
（一）其僅係凱華公司的副廠長，當初是原告主動跟其母即被告
      丙○○說要購買股票，其母告知後，其再與凱華公司員工
      接洽以每張13,000元購買，員工都有同意，所以其並無詐
      欺行為。另其於簽立股票轉讓契約時並不在場，是由其母
      、妹即被告丙○○、甲○○簽立的，簽立當時，是原告找
      道上兄弟脅迫被告丙○○、甲○○要簽立股票轉讓契約，
      其並無實際在現場，而是被告甲○○打電話給我說明當時
      情況，其既未在股票轉讓契約上契約，自無從依其上之約
      定負何責任。
（二）是被告乙○○聲明：
  １、原告之訴及其假執行聲請均駁回。
  ２、如受不利之判決，願提供擔保請准宣告免為假執行。
五、不爭執之事項
（一）原告確曾向被告丙○○購買凱華公司股票23張（每張1,00
      0 股）。
（二）就股票轉讓契約「形式上之真正」不為爭執。
（三）被告丙○○已交付原告445,000 元，如依股票轉讓契約所
      定價金1,050,000 元，尚積欠原告如本件請求之金額605,
      000 元。
六、原告對被告丙○○、甲○○請求部分：
    本件原告雖係依侵權行為及股票轉讓契約之法律關係，擇一
    請求被告等連帶給付605,000 元及相關法定遲延利息，惟核
    股票轉讓契約末端「買方」欄係被告丙○○，「買方之連帶
    保證人」欄係被告甲○○，即股票買賣契約當事人欄並無被
    告乙○○之記載，是本件擬就原告「對被告丙○○、甲○○
    請求部分」及「對被告乙○○請求部分」分別論述，茲先就
    原告對被告丙○○、甲○○請求部分析述如下：
（一）原告主張依股票買賣契約之法律關係，請求被告丙○○、
      甲○○連帶給付605,000 元等語，業據其提出股票買賣契
      約1 件為證（見本院卷第12頁），被告丙○○、甲○○就
      股票轉讓契約形式上之真正不為爭執，是依此股票轉讓契
      約之記載，原告與被告丙○○、甲○○均為此契約之當事
      人，至為灼然。
（二）按「當事人主張有利於己之事實者，就其事實有舉證之責
      任。」，民事訴訟法第277 條前段定有明文。是以「當事
      人主張其意思表示係因被詐欺或脅迫而為之者，應就其被
      詐欺或被脅迫之事實，負舉證之責任。」（最高法院21年
      上字第2012號判例意旨參照）。被告丙○○、甲○○雖以
      原告、原告訴訟代理人夥同數名年籍不詳之人於94年5 月
      4 日晚上8 時許，強押被告丙○○之夫林榮山至被告住處
      樓下之世紀刺青店，其等表示要求被告丙○○當場簽署股
      票轉讓契約，否則性命不保等加害生命之語恐嚇被告，被
      告丙○○害怕之餘連忙至附近華銀某分行提領現金100,00
      0 元交付，被告丙○○、甲○○因深恐遭拘禁的林榮山將
      遭毆打，始分別買方及買方連帶保證人身分簽署股票轉讓
      契約，是被告丙○○、甲○○係在原告、原告訴訟代理人
      夥同數人脅迫之情況下始簽立股票轉讓契約，事後並依民
      法第92條規定於94年7 月13日發函原告表示撤銷股票轉讓
      契約當時所為購買之意思表示等情，惟為原告所否認。經
      查，被告丙○○、甲○○此部分之抗辯，無非係以其等所
      提出94年5 月4 日晚間監視錄影畫面為據，而此監視錄影
      畫面經本院先於95年5 月23日當庭播放詢問兩造確認畫面
      出現相關人士之身分後（見本院卷第74至75頁），本院勘
      驗如下：「勘驗結果：一、勘驗此VCD 之畫面，並參酌被
      告等於本院之相關陳述，本件攝影機應係設置於臺北縣泰
      山鄉○○路83號2 樓被告等住處1 至2 樓之樓梯間（約在
      1 樓半之轉折處），並正對1 樓大門拍攝。二、經本院先
      行觀看此VCD 一遍後，發現此VCD 內容出現與本件可能相
      關之人如下：（一）穿著直條紋上衣之女性（依兩造於95
      年5 月23日期日之陳述，此人為被告丙○○）。（二）穿
      著橘色上衣之女性（依兩造於95年5 月23日期日之陳述，
      此人為原告）。（三）穿著方格紋上衣之男性（下稱方格
      衣男〈按依兩造嗣後於95年12月5 日期日之陳述，兩造均
      不認識〉）。（四）穿著深素色上衣、戴眼鏡之男性（下
      稱深素色衣男，依兩造於95年8 月1 日期日之陳述，兩造
      均不認識）。（五）穿著深色短袖上衣（但袖底、衣下方
      有白色格狀）之男性（下稱深白格衣男，依兩造於95年8
      月1 日期日之陳述，兩造均不認識）。（六）穿著淺藍色
      襯衫之男性（依原告訴訟代理人於95年5 月23日期日之陳
      述，此人為原告訴訟代理人，下簡稱原告訴代）。（七）
      穿著白短汗衫、深色背心之男性（依被告等於95年8 月1
      日期日之陳述此人自稱「阿平」，原告表示不認識；下稱
      「阿平」）。三、勘驗此VCD 內容之大要（以下時間係VC
      D 所示之約略時間）：（一）0 分1 秒：被告丙○○、原
      告與方格衣男將1 樓大門（下稱門）打開（未將之關閉）
      進入並上樓。（二）0 分27秒：1 位身著類似保全制服之
      男性將門關閉。（三）0 分33秒：被告丙○○、原告與方
      格衣男下樓並走出門。（四）2 分09秒：被告丙○○開門
      上樓。（五）4 分29秒：被告丙○○、原告、深素色衣男
      、深白格衣男開門上樓。（六）4 分50秒：深白格衣男下
      樓出門。（七）5 分13秒：原告下樓（打開門，未關閉）
      。（八）5 分33秒：原告、原告訴代與「阿平」在門口說
      話。（九）6 分04秒：原告上樓，原告訴代與「阿平」繼
      續說話。（十）6 分28秒：原告訴代與「阿平」上樓，「
      阿平」徘徊於1 、2 樓樓梯間。（十一）7 分0 秒：「阿
      平」下樓出門。（十二）7 分8 秒：深素色衣男下樓，在
      門口與「阿平」徘徊。（十三）8 分45秒：深素色衣男上
      樓。（十四）8 分57秒：深素色衣男下樓。（十五）9 分
      08秒：1 位身著類似保全制服之男子將門關閉。（十六）
      9 分18秒：「阿平」開門上樓。」等情，有勘驗筆錄在卷
      可查（見本院卷第129 頁），再經本院於95年12月5 日期
      日當庭播放此監視錄影畫面並提示上開勘驗筆錄（見本院
      卷第125 至128 頁），是被告丙○○、甲○○所提監視錄
      影畫面經本院勘驗結果，發現錄製該畫面之攝影機應係設
      置於臺北縣泰山鄉○○路83號2 樓被告等住處1 至2 樓之
      樓梯間（約在1 樓半之轉折處），並正對1 樓大門拍攝所
      得，該攝影機並非設置於被告等住處內，其中更無收錄被
      告丙○○、甲○○如何在其等住處內簽立股票買賣契約之
      畫面，次以其中僅收錄相關人物進出被告等住戶樓梯間之
      畫面，均無法作為原告與被告丙○○、甲○○簽立股票轉
      讓契約時之證明，尤有甚者，上開監視錄影畫面曾前後兩
      度出現身著保全公司制服之保全人員（被告丙○○、甲○○稱係管理員）將大樓大門關閉之畫面，如本件確有被告
      丙○○、甲○○所稱原告、原告訴訟代理人夥同他人脅迫
      被告等及家人之情形，則豈有不告知身負被告等住處社區
      安全之管理員之理？此外，被告丙○○、甲○○並未另能
      舉證證明其簽立股票轉讓契約時有何遭原告或陪同原告到
      場之人脅迫之情事，是股票買賣契約自係合法有效成立，
      被告丙○○、甲○○此部分之辯解，尚非可採。
（三）次按「因契約互負債務者，於他方當事人未為對待給付前
      ，得拒絕自己之給付。但自己有先為給付之義務者，不在
      此限。」，民法第264 條第1 項定有明文。繼按「記名股
      票，由股票持有人以背書轉讓之，並應將受讓人之姓名或
      名稱記載於股票。」，公司法第164 條前段亦規定甚明。
      被告丙○○、甲○○雖又主張同時履行抗辯，惟細繹股票
      轉讓契約，其上係記載：「．．．買方（指被告丙○○）
      提出：5 ／6 還拾陸萬元，5 ／31貳拾伍萬，6 ／20結
      訖（拾肆萬）『後』交割等值股票。」等字句，是由上
      開記載之文義解釋，應係指被告丙○○先有給付價金之義
      務，原告在收受價金之後始負有轉讓股票之責任；再由探
      求當事人真意之觀點，上開股票轉讓契約既係原告就其先
      前向被告丙○○買受股票之情事有所爭執，因而與被告丙○○、甲○○協議將股票轉讓回被告丙○○，是就此而言
      ，被告丙○○自應負有先行將價金交付之義務後，原告嗣
      後始負有將股票轉讓予被告丙○○之責任，否則原告豈非
      全無保障？是綜合上述，就本件股票轉讓契約言，買方即
      被告丙○○應負有先為給付價金之義務，是被告丙○○、
      甲○○主張同時履行抗辯即與上開規定有悖，亦無從准許
      。
    綜上，原告自得依股票轉讓契約，請求被告丙○○、甲○○
    連帶給付原告605,000 元。
七、原告對被告乙○○請求部分：
    本件原告亦係依侵權行為及股票轉讓契約之法律關係，擇一
    請求被告乙○○與被告丙○○、甲○○連帶給付605,000 元
    及相關法定遲延利息，惟為被告乙○○所否認，經查：
（一）原告主張依股票買賣契約之法律關係，請求被告乙○○給
      付605,000 元等情，業據其提出股票轉讓契約1 件為證，
      惟為被告乙○○所否認，並以：其並未在股票轉讓契約上
      簽名，自無庸負責等語為辯。經核股票轉讓契約，其上之
      買方為被告丙○○，買方之連帶保證人為被告甲○○，賣
      方為原告，並無被告乙○○係當事人之記載；雖原告以：
      股票轉讓契約上有「連帶保證人於買方繼承人乙○○清償
      買價後免責」等字句，並曾將此記載之情事以電話通知被
      告乙○○等情為主張，惟亦為被告乙○○所否認，是被告
      乙○○既非股票轉讓契約之當事人，其自無從負擔該契約
      負責。
（二）原告雖另以：被告乙○○與被告丙○○、甲○○共同詐欺
      原告，使原告陷於錯誤而購買凱華公司股票等情為主張，
      惟亦為被告乙○○所否認。經查，原告主張被告乙○○對
      其詐欺，無非係以其曾任凱華公司副廠長，明知其任職之
      凱華公司獲利不佳、上市上櫃無望，股票市價每張遠低於
      16,000元仍無人願意承接，仍以每張13,000元低價向訴外
      人即凱華公司員工劉建國、張茂森等人買入凱華公司股票
      ，再提供由其母即被告丙○○以每張45,000元之高價出售
      原告，原告於94年5 月4 日前往被告丙○○住所磋商，在
      場者如被告丙○○之夫林榮山、女林家羽及被告甲○○均
      坦承詐欺所得金額為被告乙○○收取等情為其主要依據，
      惟查，被告乙○○固曾任凱華公司副廠長，且曾向該公司
      員工以每張13,000元之價格購入凱華公司股票並交付其母
      即被告丙○○，惟本件出售凱華公司股票予原告之人係被
      告丙○○，而非被告乙○○，殊不能僅以曾擔任凱華公司
      副廠長、購入凱華公司股票並提供被告丙○○之情事，即
      認被告乙○○有何詐欺原告之情事，是原告此部分之主張
      亦非可採。
    綜上，原告本件對被告乙○○之請求部分尚乏依據，自無可
    採。
八、從而，原告依據股票轉讓契約之法律關係，請求被告丙○○
    、甲○○連帶給付605,000 元，及其中15,000元（即94年5
    月6 日應給付360,000 元，扣除被告丙○○已給付之345,00
    0 元而得）自94年5 月7 日（即各分期付款屆至之翌日，下
    同）起、其中250,000 元自94年6 月1 日起、其中340,000
    元自94年6 月21日起，均至清償日止，按週年利率5%計算利
    息之範圍內，為有理由，應予准許；逾此部分之請求則乏依
    據，自應予以駁回。
九、原告與被告丙○○、甲○○陳明願供擔保，聲請宣告假執行
    或免為假執行，經核原告勝訴部分，合於法律規定，爰分別
    酌定相當之擔保金額宣告之；原告其餘假執行之聲請，因訴
    之駁回而失所依據，不予准許。
十、本件事證已臻明確，兩造其餘攻擊防禦方法及舉證，經本院
    審酌後，或與本件之爭執無涉，或對本件判決結果不生影響
    ，爰不一一論述，併此敘明。
十一、訴訟費用負擔之依據：民事訴訟法第79條、第85條第2 項
      。
中    華    民    國    95    年    12    月    19    日
                  民事第二庭法  官  鍾啟煌
以上正本係照原本作成。
如對本判決上訴，須於判決送達後20日內，向本院提出上訴狀，
上訴臺灣高等法院（應按他造人數提出繕本）。
中    華    民    國    95    年    12    月    19    日
                            書記官  李威賜


司法院資訊處製作；財團法人民間司法改革基金會備份。
